臺灣高等法院民事裁定
110年度抗字第1144號
抗   告   人  富沂有限公司


兼法定代理人  王雅湘
共 同代理 人  余振國律師
              陳哲宇律師
相   對   人  倉莆股份有限公司


法 定代理 人  許舒婷
代   理   人  郭維翰律師
              謝佳穎律師
              蔡心雅律師
上列當事人間假扣押事件，抗告人對於中華民國110年5月5日臺
灣新竹地方法院110年度全字第16號裁定，提起抗告，本院裁定
如下：
    主      文
抗告駁回。
抗告費用由抗告人連帶負擔。
    理      由
一、本件相對人主張：伊與抗告人富沂有限公司（下稱富沂公司
    ）成立轉單合作關係，約定富沂公司將鴻海精密工業股份有
    限公司（下稱鴻海公司）之防疫晶片鍍膜訂單轉包予伊，富
    沂公司按每爐新臺幣（下同）5萬元收取3％佣金，以每爐4萬
    8500元之價格交由伊加工鍍膜（下稱系爭契約）。詎伊依約
    加工163爐後，發現富沂公司與鴻海公司間之訂單價格實為
    每爐9萬3000元，抗告人及其法定代理人即抗告人王雅湘竟
    故意向伊訛稱每爐5萬元，共同以背於善良風俗方法加損害
    於伊，且故意拖欠貨款遲未給付，伊得依系爭契約、民法第
    184條第1項後段、第185條第1項、公司法第23條第2項規定
    ，請求抗告人連帶給付新臺幣（下同）1134萬6246元，伊已
    在臺灣新竹地方法院提起給付貨款訴訟（案列109年度重訴
    字第218號，下稱本案訴訟）。惟伊之催告信函遭抗告人拒
    收，富沂公司原資本額僅100萬元，竟貸款購買將近200萬元
    之進口轎車，係浪費財產，嗣雖增資為200萬元，仍與伊之
    債權金額相差懸殊，又王雅湘名下不動產已設定最高限額抵
    押權，抗告人幾無存款或其他財產，可見其等已無資力清償
    本件債權，為恐日後有不能強制執行或甚難執行之虞，伊願
    供擔保以補釋明之不足，請准對抗告人之財產為假扣押等語
    。
二、原裁定命相對人供擔保後，准對於抗告人之財產於1134萬62
    46元範圍內予以假扣押。抗告人不服，提起本件抗告，略以
    ：富沂公司並未與相對人約定應按鴻海公司訂單價格收取3％
    佣金，且鴻海公司價格並非每爐9萬3000元，伊無誘騙相對
    人之侵權行為。伊已依約給付109年9月22日前之貨款，然相
    對人所提聲證11計算式一覽表誤載兩造已協議不計價之89、
    98爐費用，又將102至104爐、106至116爐價格誤載為每爐5
    萬元，業經伊以電子郵件表示不同意就此金額開立發票，並
    非無故拒絕給付。況相對人並未釋明王雅湘與富沂公司連帶
    給付貨款之理由，故相對人對伊等並無假扣押之請求存在。
    又富沂公司租賃車輛供業務使用，並非浪費財產或財務狀況
    不佳，王雅湘名下不動產所設定抵押權之貸款已清償完畢，
    伊非無資力或隱匿財產，故相對人亦未釋明本件假扣押之原
    因等語，並聲明廢棄原裁定。
三、按債權人聲請假扣押，就假扣押之請求及原因，絲毫未提出
    可使法院信其主張為真實之一切證據以釋明者，固應駁回其
    聲請；惟如經釋明而有不足，法院仍得命供擔保以補其釋明
    之不足，而准為假扣押，此觀民事訴訟法第526條第1項、第
    2 項之規定自明。所謂釋明，乃當事人提出之證據雖未能使
    法院達於確信之程度，但可使法院得薄弱之心證，信其事實
    上之主張大概為如此，即為已足。是依當事人之陳述及提出
    之相關證據，倘可使法院得薄弱之心證，信其事實上之主張
    大概為如此者，即不得謂為未釋明。至本案訴訟之實體上理
    由是否正當，非屬假扣押程序所得審究。又所謂假扣押之原
    因，依同法第523條第1項規定，係指有日後不能強制執行或
    甚難強制執行之虞而言，其情形自不以債務人浪費財產、增
    加負擔或就其財產為不利益之處分，將達於無資力之狀態，
    或債務人移住遠地、逃匿無蹤或隱匿財產為限，倘債務人現
    存既有財產與債權人之債權相差懸殊，將無法或不足清償該
    債權，且債務人亦無意清償，則債務人日後變動財產之可能
    性無法排除，為確保債權之滿足，可認其日後有不能強制執
    行或甚難執行之虞，債權人就此如已為相當之釋明，即難謂
    其就假扣押之原因全未釋明，或供擔保無法補釋明之不足（
    最高法院110年台抗字第171號裁定意旨參照）。　　　　
四、經查：
　㈠相對人主張兩造約定富沂公司將鴻海公司每爐5萬元之鍍膜訂
    單扣除佣金3％後，以每爐4萬8500元之價格轉單予其進行加
    工，惟其事後發現富沂公司低報價格，致其受有價差損害，
    逐筆計算如聲證11所示，與積欠貨款合計為1134萬6246元等
    情，業據其提出富沂公司變更登記表、客戶對帳單、會議紀
    錄、報價單、電子郵件、對帳明細、統一發票、富沂公司變
    更登記表、相對人公司變更登記表、電話會議錄音檔及譯文
    、通訊軟體對話紀錄為證（見原審卷第35-45、57-64、73-7
    4、77-115頁），堪認相對人就其主張富沂公司應依系爭契
    約給付積欠之貨款，且抗告人共同以背於善良風俗之方法，
    加損害於其，抗告人應依侵權行為法則，連帶給付上開金額
    等情，已有所釋明。又相對人主張富沂公司資本額僅200萬
    元，其多次催款均遭富沂公司拒絕給付，存證信函亦遭拒收
    退回，且富沂公司之所得申報幾近於0，銀行存款為0，王雅
    湘之銀行存款僅十數萬元，而有日後不能強制執行或甚難執
    行之虞等情，亦據其提出存證信函、信封、109年度各類所
    得資料清單、玉山銀行集中管理部函可稽（見原審卷第35-3
    9、47-55、71、125-126頁、本院卷第101-103頁），堪認相
    對人就本件假扣押之原因，亦有釋明。且其復已陳明願供擔
    保以補釋明之不足，其假扣押之聲請應予以准許。
　㈡抗告人雖辯以：相對人所提聲證11之金額計算有誤，兩造並
    未約定富沂公司僅能按鴻海公司價格賺取3％佣金，相對人並
    未釋明抗告人應負連帶給付責任之理由等語。惟查，相對人
    所提聲證11係以抗告人在本案訴訟中所提鴻海公司報價單為
    憑，逐筆計算富沂公司為鴻海公司加工鍍膜163爐得款總額
    應為1320萬9390元，扣除富沂公司佣金3％及已付款146萬600
    0元後，相對人尚得請求富沂公司給付貨款及價差損害合計1
    134萬7108元，則形式上審查相對人本件假扣押之請求金額1
    134萬6246元，並無不合。又相對人主張王雅湘與富沂公司
    共同以背於善良風俗之方法加損害於其，及王雅湘為富沂公
    司執行職務時所為侵權行為，應與富沂公司負連帶賠償責任
    等節，形式上審查亦非全然無據。至於富沂公司是否確有積
    欠貨款、是否違約低報價格、抗告人是否應負連帶給付責任
    ，則屬實體上之爭執，有待本案訴訟之判認，惟不影響本件
    假扣押之判斷。
　㈢又抗告人雖抗辯伊等並無浪費財產、隱匿財產致陷於無資力
    狀態之情事，王雅湘之銀行貸款已清償完畢並取得抵押權塗
    銷同意書等語，並提出車輛租賃契約書、監理資料、公司登
    記資料、帳戶交易明細、抵押權塗銷同意書、土地及建物登
    記謄本為證（見本院卷第37-49、55-58頁）。惟相對人業已
    釋明抗告人之財產與其債權相差懸殊，恐有無法滿足之虞，
    且有無意清償之情形，並陳明願供擔保以補釋明之不足，而
    抗告人所提上開證據充其量僅能證明其未浪費財產，惟並不
    足據為其2人有資力清償1134萬6246元及未來無變動財產可
    能之有利判斷，難認其抗辯為可取。　
五、綜上，相對人已就本件假扣押所保全之請求及假扣押之原因
    有所釋明，復陳明願供擔保以補釋明之不足，從而，原裁定
    准相對人於供擔保後，得對抗告人之財產於1134萬6246元範
    圍予以假扣押，核無不合，抗告論旨指摘原裁定不當，求予
    廢棄，為無理由。
六、據上論結，本件抗告為無理由，爰裁定如主文。 
中　　華　　民　　國　　110 　年　　10　　月　　18　　日
                  民事第二十五庭
                      審判長法  官  謝碧莉
                            法  官  楊惠如
                            法  官  林晏如
正本係照原本作成。
本裁定除以適用法規顯有錯誤為理由外，不得再抗告。如提起再
抗告，應於收受送達後10日內委任律師為代理人向本院提出再抗
告狀。並繳納再抗告費新臺幣１千元。

中　　華　　民　　國　　110 　年　　10　　月　　18　　日

   　　　　　　　　　　　　 書記官  簡維萍